【裁判字號】    95,交上易,86
【裁判日期】    950222
【裁判案由】    過失致死
【裁判全文】
臺灣高等法院臺中分院刑事判決        95年度交上易字第86號
上  訴  人
即  被  告  甲○○
上列上訴人因過失致死案件，不服臺灣苗栗地方法院94年度交訴
字第34號中華民國94年11月7日第一審判決 （起訴案號：臺灣苗
栗地方法院檢察署94年度偵字第2177號），提起上訴，本院判決
如下：
    主  文
原判決撤銷。
甲○○因過失致人於死，累犯，處有期徒刑陸月，如易科罰金，
以參佰元折算壹日。
    事  實
一、甲○○曾因竊盜案件，於民國（下同 ）92年8月15日經臺灣
    桃園地方法院判處有期徒刑4月，如易科罰金，以300元折算
    1日確定 ，甫於同年10月30日易科罰金執行完畢，詎其猶不
    知警惕，於94年5月18日18時30分許，駕駛車牌號碼3H─996
    3號自用小客車，沿苗栗縣後龍鎮○○○○路由東往西方向行
    駛於內側車道，途經該路段西向4.67公里時，原應注意上開
    路段行車速率限制為時速60公里，及車輛行駛時，應注意車
    前狀況，隨時採取必要之安全措施，以防止危險之發生，而
    依當時天候晴、、路面乾燥、無障礙物、視距良好之情形下
    ，並無不能注意之情事，竟疏未注意及此，仍貿然以超過時
    速60公里以上之速度行駛，且未注意車前狀況，於發現車前
    由黃麗蓮所騎乘車牌號碼RK8─230號機車，正停於該車道欲
    左轉時，已因避煞不及而撞擊黃麗蓮所騎機車，造成黃麗蓮
    因受頭部、骨盆帶外傷合併內出血，引起低血量性休克，送
    醫後延至94年5月19日13時15分不治死亡。甲○○於車禍發
    生後，即委託路人報警並停留現場，於員警知悉其駕車肇事
    之前，主動向到場處理之員警陳明係肇事者，並陳述肇事之
    經過，自首而接受裁判。
二、案經苗栗縣警察局竹南分局報請臺灣苗栗地方法院檢察署檢
    察官相驗後，自動檢舉偵查起訴。
    理  由
一、上開犯罪事實，業據上訴人即被告（以下簡稱被告）於警偵
    訊、原審及本院審理中均供承不諱，核與目擊證人彭月梅於
    警偵訊中所證述之情節相符，並有苗栗縣警察局竹南分局處
    理相驗案件初步調查報告暨報驗書、道路交通事故現場圖、
    調查報告表 (一)( 二)、道路交通事故肇事人自首情形紀錄
    表各1份附卷可稽。被害人黃麗蓮確係因本件車禍受傷死亡
    ，亦經臺灣苗栗地方法院檢察署檢察官督同檢驗員相驗屬實
    ，製有勘驗筆錄、相驗屍體證明書及驗斷書附卷足憑，足認
    被告之自白與事實相符，堪以採信。
二、按行車速度，依標誌或標線之規定；汽車行駛時，駕駛人應
    注意車前狀況，並隨時採取必要之安全措施，道路交通安全
    規則第93條第1項、第94條第3項分別定有明文。經查本件被
    告於前開時地駕車，本應注意遵守上開規定，而肇事路段行
    車速率限制為時速60公里，依當時天氣晴、暮光、路面乾燥
    、無缺陷及無障礙物，視距良好，有上開道路交通事故調查
    報告表（一）附卷可稽，又無不能注意之情形，詎其非不能
    注意，仍貿然以超過時速60公里以上之速度行駛，且未注意
    車前狀況，而撞擊停於車道前方由黃麗蓮所騎乘欲左轉之機
    車，致黃麗蓮人車倒地傷重不治死亡，足見被告確有過失，
    且其過失行為與被害人死亡間具有相當因果關係。本件事證
    明確，被告犯行堪以認定。
三、核被告所為，係犯刑法第276條第1項過失致人於死罪。查被
    告曾因竊盜罪，經臺灣桃園地方法院判處有期徒刑4月確定
    ，甫於92年10月30日易科罰金執行完畢，5年以內再犯本件
    有期徒刑以上之罪，為累犯，應依刑法第47條規定加重其刑
    。又被告於肇事後，在未經有偵查權之機關或公務員發覺為
    犯嫌前，向到場處理本件車禍之警員柯雄飛坦承其為肇事者
    及肇事經過，嗣並接受裁判，已據被告供承在卷，並有道路
    交通事故肇事人自首情形紀錄表1件在卷足憑，符合自首之
    要件，依法減輕其刑，並先加後減之。原審法院因認被告罪
    證明確，而予論科，固屬有據。然查被告於原審判決後已與
    被害人家屬達成和解，取得被害人家屬之諒解，有調解書一
    份在卷。原判決疏未審酌及此，稍有未洽，被告上訴意旨執
    此指摘原判決不當，即有理由，應由本院將原判決撤銷改判
    。爰審酌被告素行、智識程度、犯罪所生之危險，及犯後坦
    承犯行、態度良好等一切情狀，量處如主文第二項所示之刑
    ，並諭知易科罰金之折算標準，以啟自新。
據上論斷，應依刑事訴訟法第369條第1項前段、第364條、第299
條第1項前段，刑法第276條第1項、第47條 、第62條前段、第41
條第1項前段，罰金罰鍰提高標準條例第1條前段 、第2條，判決
如主文。
本案經檢察官乙○○到庭執行職務。
中    華    民    國    95    年    2    月  22       日
            刑事第十庭  審判長法  官  林  照  明
                              法  官  蔡  名  曜
                              法  官  唐  光  義
上列正本證明與原本無異。
不得上訴。
                              書記官  王  麗  珍
中    華    民    國    95    年    2    月  27       日
                                                      Ａ


司法院資訊處製作；財團法人民間司法改革基金會備份。
